【裁判字號】    97,裁,4054
【裁判日期】    970821
【裁判案由】    地價稅
【裁判全文】
最  高  行  政  法  院  裁  定
                                      97年度裁字第4054號
再 審原 告  乙○○
兼  送  達
代  收  人  甲○○
再 審被 告  丙○○○○○
代  表  人  丁○○
上列當事人間地價稅事件，再審原告對於中華民國96年1月26日
本院96年度判字第147號判決，提起再審之訴，本院裁定如下：
    主  文
再審之訴駁回。
再審訴訟費用由再審原告負擔。
    理  由
一、按提起再審之訴，應依行政訴訟法第277條第1項第4款之規
    定表明再審理由，此為必須具備之程式。所謂表明再審理由
    ，必須指明確定判決有如何合於法定再審事由之具體情事，
    始為相當。倘僅泛言有何條款之再審事由，而無具體情事者
    ，尚難謂已合法表明再審理由。如未表明再審理由，法院無
    庸命其補正。
二、本件再審原告以本院96年度判字第147號確定判決（下稱原
    確定判決）為為再審對象，主張行政訴訟法第273條第1項第
    1款、第274條之再審事由，提起本件再審之訴，並經臺北高
    等行政法院裁定移送本院，所主張之再審事由內容為：
  (一)原確定判決認本件納稅義務人為16人，與新竹縣竹北地政事
    務所95年6月23日北地所登正字第0950003689號函及法務部
    行政執行署新竹行政執行處95年9月9日竹執仁90年遺稅執特
    字第78號函所載14人不符。又最高法院92年10月9日92年度
    台上字第2163號確定裁定已確定羅繡媛並非蘇繼鋒之配偶，
    自非蘇繼鋒之繼承人、非本件公同共有人，即非納稅主體，
    原確定判決基礎與上開卷證不符；且再審被告亦於95年地價
    稅變更該三人非蘇繼鋒之繼承人。
  (二)再者，再審原告等因繼承而取得系爭新竹市○○○段8地號
    等5筆土地，原確定判決認系爭5筆繼承土地尚未辦繼承登記
    ，依法不得處分物權，又稱系爭土地於82年7月30日處分移
    轉登記予李烔泰等213人，原確定判決不依法塗銷回復原所
    有權登記，顯判決違背法令。況主管機關並無核發同意移轉
    證明書，依法不得辦理移轉登記。
  (三)另有關退還溢繳稅款，稅捐稽徵法第28條規定納稅義務人才
    得申請，本件竟退給非納稅義務人，原確定判決適用法令顯
    然錯誤。
三、經核再審原告主張之上開理由，無非重述其在前訴訟程序相
    同之主張，並就原確定判決摒棄不採之理由，任意指摘為不
    當，並未具體表明原確定判決所適用之法規有何顯然不合於
    法律規定，或有如何顯然違背司法院解釋、本院判例之情事
    ，再審原告仍執陳詞，指摘原確定判決違誤，難謂已合法表
    明再審理由。依首揭規定及說明，本件再審之訴為不合法，
    應予駁回。
四、依行政訴訟法第278條第1項、第104條、民事訴訟法第95條
    、第78條、第85條第1項前段，裁定如主文。
中    華    民    國    97    年    8     月    21    日
                    最高行政法院第一庭
                        審判長法官  鄭  淑  貞
                              法官  侯  東  昇
                              法官  林  樹  埔
                              法官  劉  介  中
                              法官  帥  嘉  寶
以  上  正  本  證  明  與  原  本  無  異
中    華    民    國    97    年    8     月    25    日
                              書記官  莊  俊  亨


司法院資訊處製作；財團法人民間司法改革基金會備份。
